# 本期由核定征收改为查账征收后，对本期计提的坏账准备是否需要确认递延所得税资产？

提问人：石头 6837 时间：2014-04-27 18:19:46
企业本期由核定征收改为查账征收后，对本期计提的坏账准备是否需要确认递延所得税资产？如果需要确认，那么我出具两年一期报告时，是否需要向前期追溯？

回答人：chenyiwei
转为查帐征收后新增的坏帐准备，在符合所得税会计准则规定的递延所得税资产确认一般条件的前提下，可以确认对应的递延所得税资产。 该事项属于“本期发生的交易或者事项与以前相比具有本质差别而采用新的会计政策”，因此不属于会计政策变更，不应将递延所得税资产的确认追溯到以前的核定征收年度内。